【裁判字號】    97,審消債更,736
【裁判日期】    970620
【裁判案由】    聲請更生程序
【裁判全文】
臺灣高雄地方法院民事裁定         97年度審消債更字第736號
聲  請  人  甲○○
訴訟代理人  施一帆律師
上列當事人聲請消費者債務清理事件，本院裁定如下：
    主  文
聲請人應於本裁定送達後十四日內，補提如附表所示釋明協商不
成立及財產收入狀況之證明文件影本到院。
    理  由
一、按債務人對於金融機構因消費借貸、自用住宅借款、信用卡
    或現金卡契約而負債務，在聲請更生清算前，應提出債權人
    清冊，以書面向最大債權金融機構請求協商債務清償方案，
    並表明共同協商之意旨。消費者債務清理條例第151 條第1
    項訂有明文。又自債務人提出協商請求之翌日起逾30 日 不
    開始協商、自開始協商之翌日起逾90日協商不成立，或債務
    人與金融機構協商成立，但因不可歸責於己之事由，致履行
    顯有重大困難者，債務人得逕向法院聲請更生或清算，消費
    者債務清理條例第151 條第1 項、及第153 條定有明文，另
    如自申請時起雖未逾90日，惟雙方已協商不成立，則依同法
    第153 條規定法理，亦得聲請更生或清算。再者，更生或清
    算不合程式、不備其他要件或拒絕提出關係文件者，法院應
    以裁定駁回之，但其情形可以補正者，法院應定期間先命補
    正，復為同條例第8 條、第46條所明定。
二、經查，本件債務人向本院聲請更生，雖主張：其於消費者債
    務清理條例施行後，曾以書面向債權金融機構申請前置協商
    ，故而聲請更生等語，惟本件聲請人未提出其如主文所示釋
    明協商不成立及財產收入狀況等證明文件影本到院，爰定期
    命補正相關文件，如已遺失，則請向相關單位申請補發，逾
    期未補正，則駁回其聲請，特此裁定。
附表：
1.提出於消費者債務清理條例施行「前」，依照中華民國銀行公
  會會員辦理消費者金融案件無擔保債務協商機制與全體金融機
  構之債權人達成還款協商合意之協議書（須已簽章）、債務還
  款計畫、及依協議書還款之證明文件影本（如存摺封面及內頁
  、匯款或轉帳證明等）
2.提出消費者債務清理條例實施「後」，聲請人向最大債權銀行
  申請協商之申請書及其附件（附件應包括身分證正反面影本、
  財產及收入狀況說明書、債權人清冊、近2 年度國稅局所得及
  財產資料清單、近3 個月薪資證明及勞保投保資料等）、最大
  金融機構債權收受申請書及附件之證明（如回執等）及協商結
  果之證明文件（如不及取得協商結果，請於主文所示期間內補
  正其他文件時先行釋明，待有協商結果後儘速補陳結果證明文
  件）
3.聲請人國稅局財產歸屬資料及95、96、97年綜合所得稅各類所
  得資料清單、扣繳憑單或薪資證明（如提出存摺，須檢附封面
  及內頁文，並於內文標示薪資部份）。如有其他財產如人壽保
  險單或投資型保險單，請併陳報種類及提出證明。
4.聲請前5 年勞保、前2 年健保之投保資料（包括投保單位及投
  保金額）。
5.聲請人及受扶養人之最新戶籍謄本。
6.提出聲請人配偶最近2 年之國稅局財產歸屬資料及所得資料清
  單本，併釋明配偶無法維持生活而需受債務人扶養之理由、及
  每月扶養配偶子女共10000元之明細及證明文件。
7.提出每月支出生活費10000元之明細及相關證明文件。
8.提出高雄市○○區○○段26地號土地及門牌號碼高雄市○○區
  ○○路692 號16樓之1 之土地及建物登記謄本。
9.其餘有不可歸責己之事由致履行顯有重大困難之相關證明文件
  （例如生病、非自願性失業等）。
10.就自用住宅部份，陳報是否聲請於更生方案訂自用住宅特別
   條款。
中    華    民    國    97    年    6     月    20    日
              民事第五庭    法      官  林玉心
上為正本係照原本作成。
本件不得抗告。
中    華    民    國    97    年    6     月    20    日
                            書  記  官  吳慕瑩


司法院資訊處製作；財團法人民間司法改革基金會備份。
